臺灣臺北地方法院刑事判決
                                      110年度訴字第826號
公  訴  人  臺灣臺北地方檢察署檢察官
被      告  陳勇男
選任辯護人  趙元昊律師                                
選任辯護人  簡靖軒律師
上列被告因妨害風化案件，經檢察官聲請以簡易判決處刑，經法
院認為不宜，簽改分本件（聲請案號：109年度偵字第15041號）
，因所犯非為死刑、無期徒刑、最輕本刑為三年以上有期徒刑之
罪或高等法院管轄第一審案件，被告於本院準備程序進行中，就
被訴事實為有罪之陳述，審判長於告知被告簡式審判之旨，並聽
取當事人之意見後，由本院裁定以簡式審判程序審理，判決如下
：
    主  文
甲○○共同意圖使女子與他人為性交之行為，而容留以營利，共陸
罪，均累犯，各處有期徒刑陸月，各併科罰金新臺幣貳萬元，有
期徒刑易科罰金，罰金易服勞役，均以新臺幣壹仟元折算壹日，
應執行有期徒刑貳年，併科罰金新臺幣陸萬元，有期徒刑易科罰
金，罰金易服勞役，均以新臺幣壹仟元折算壹日。
扣案SAMSUNG牌行動電話（門號：0000000000號）壹具沒收；未
扣案犯罪所得新臺幣陸拾陸萬元沒收，如全部或一部不能沒收或
不宜執行沒收時，追徵其價額。
    事  實
本件事實除應增補「甲○○於105年間因妨害風化案件，經本院判
處應執行有期徒刑十一月，如易科罰金，以新臺幣一千元折算一
日，於106年6月12日易科罰金執行完畢」於如附件臺灣新北地方
檢察署檢察官聲請簡易判決處刑書犯罪事實一首端及該聲請書犯
罪事實一第五行增列「以月薪臺幣三萬元」受僱擔任...，另第
七行及倒數第二行所載「媒介」應更正為「容留」，並於犯罪事
實一末端增補「嗣於109年2月20日經調查人員持搜索票至上開地
點執行搜索查獲，並扣得甲○○所有供犯罪所用之手機SAMSUNG牌
行動電話（門號：0000000000號）壹具。」外，其餘均引用該聲
請書犯罪事實所載。
    理  由
一、訊據被告甲○○對於上開事實坦承不諱，核與證人阿明（告發
    人）、邱麗玉、代號0000000A、0000000B、0000000C、0000
    000D、賴鴻朋、陳清龍、王曉良、楊佳藝及共同被告陳慶能
    分別於警、偵訊時供述情節相符，並有檢舉人提供之WECHAT
    對話擷圖資料及譯文（109年度偵字第15041號卷第65至97頁
    ）、甲○○持用手機之WECHAT對話擷圖資料、扣押物編號E-1
    （同卷第89至104頁）、邱麗玉持用之記事本內容影本資料
    、邱麗玉持用手機之WECHAT對話擷圖資料、現場蒐證照片（
    同卷第99至106頁）、代號0000000A號持用手機之擷圖資料
    、扣案物編號H-1、H-2（同卷第108至109頁）、代號000000
    0B號持用手機之擷圖資料、扣案物編號H-1、H-2（同卷第58
    頁）、扣案物編號I-1、I-2、I-3、I-4、I-5、I-7（同卷第
    64頁）、代號0000000D號持用手機之WECHAT對話擷圖資料、
    扣案物編號D-5、D-6（同卷第30頁）、楊佳藝持用手機之WE
    CHAT對話擷圖資料（同卷第43至45頁）、0000000A內政部移
    民署外人居停留資料查詢明細（109年度偵字第5940號卷第1
    3頁）、0000000C內政部移民署外人居停留資料查詢明細（
    同卷第47頁）、通訊軟體WECHAT與陳慶能通訊錄音譯文整理
    資料（同卷第281至282頁）、通訊軟體WECHAT與ROBERT通訊
    錄音譯文整理資料（同卷第309至311頁、108年度他字第160
    6號卷第235至237頁）在卷可稽，互核相脗，事證明確，其
    犯行洵堪認定。
二、核被告甲○○所為，係犯刑法第231條第1項前段之圖利容留性
    交罪。其與陳慶能、萬小玲等人就上開犯行間，有犯意聯絡
    與行為分擔，應論以共同正犯。且查：數行為於同時同地或
    密切接近之時、地實行，侵害同一之法益，各行為之獨立性
    極為薄弱，依一般社會健全觀念，在時間差距上難以強行分
    開，在刑法評價上以視為數個舉動之接續實行，合為包括之
    一行為予以評價較為合理者，則應依接續犯論以實質一罪。
    是以對接續犯所謂「數行為在密切接近之時、地」之認定，
    需依所犯之罪質，受侵害之法益，行為之態樣及一般社會健
    全之觀念，予以盱衡斷定，當無必須限縮在同一時間、同一
    地點所為為限之必要。如反覆多次容留、媒介同一位女子為
    性交易部分，其行為之獨立性較為薄弱，依社會通念，在刑
    法評價上以視為數個舉動之接續實行合為包括之一行為予以
    評價較為合理，即應成立接續犯一罪；惟對於分別容留、媒
    介不同女子為性交易部分，行為可分而具有獨立性，自應予
    分論併罰（最高法院102年度台上字第3388號、第596號、10
    1年度台上字第3782號、100年度台上字第2442號判決意旨可
    資參照），是以被告甲○○所為容留六名不同女子為性交易之
    犯行，犯意各別，時地亦異，顯係另行起意為之，應予分論
    併罰。被告有如事實欄所載前科，其於有期徒刑執行完畢後
    ，五年內再犯本罪，所犯罪名皆係相同，足見其未能悔悟一
    再犯相同之罪，應依刑法第47條第1項之規定及司法院大法
    官釋字第775號解釋意旨均應加重其刑。爰審酌被告犯罪動
    機、目的、所生危害、一再地、長期多次均犯相同罪名，今
    再犯此罪行及犯後坦承等一切情狀，分別量處如主文所示之
    刑，並諭知各有期徒刑易科罰金，罰金易服勞役之折算標準
    ，及定其應執行刑，並諭知有期徒刑易科罰金，罰金易服勞
    役之折算標準。又扣案SAMSUNG牌行動電話（門號：0000000
    000號）一具係被告所有供犯罪所用之物，應依刑法第38條
    第2項沒收；另依據陳慶能所述，其於104年間開始經營，於
    米雪介紹大陸女子來臺後，其指示被告甲○○負責安排大陸女
    子住宿及上班（賣淫）等事宜（見108年度他字第1606號卷
    第196至197頁）開始雇用被告甲○○的薪資為每月3萬元，後
    來被告甲○○薪水是由米雪負責（見同卷第198頁、第247至24
    8頁），被告自107年4月間至109年2月間共22月犯罪，每月
    得3萬元，犯罪所得共66萬元，依刑法第38條之1第1項規定
    宣告沒收，如於全部或一部不能沒收或不宜執行沒收時，應依
    刑法第38條之1第3項規定，追徵其價額，如主文第2項所示
    。
據上論斷，應依刑事訴訟法第299條第1項前段、第310條之2、第
454條第2項、刑法第28條、第231條第1項前段、第41條第1項、
第8項、第42條第3項、第51條第5款、第7款、第38條第2項前段
、第38條之1第1項、第3項、刑法施行法第1條之1第1項，判決如
主文。
本案經檢察官林婉儀到庭執行職務。
中　　華　　民　　國　　110 　年　　11　　月　　23　　日
                  刑事第十二庭    法　官　李英豪
上正本證明與原本無異。
如不服本判決應於收受送達後20日內向本院提出上訴書狀，並應
敘述具體理由；其未敘述上訴理由者，應於上訴期間屆滿後20日
內向本院補提理由書（均須按他造當事人之人數附繕本）「切勿
逕送上級法院」。因疫情而遲誤不變期間，得向法院聲請回復原
狀。
                                  書記官  李璁潁
中　　華　　民　　國　　110 　年　　11　　月　　23　　日
附件：
臺灣新北地方檢察署檢察官聲請簡易判決處刑書　
                                    109年度偵字第15041號
　　被　　　告　甲○○　男　39歲（民國00年0月00日生）
　　　　　　　　　　　　住臺北市○○區○○○路000巷0號6
　　　　　　　　　　　　　樓之27
　　　　　　　　　　　　國民身分證統一編號：Z000000000號
上列被告因妨害風化案件，業經偵查終結，認為宜聲請以簡易判
決處刑，茲將犯罪事實及證據並所犯法條分敘如下：　
　　　　犯罪事實
一、陳慶能（另行提起公訴）與萬小玲（另行通緝）自民國104
    年間某日起迄109年2月間，共同經營以通訊軟體LINE、WECH
    AT暱稱為「小辣椒」之應召站，推由萬小玲以通訊軟體LINE
    、WECHAT以聯絡男客及應召女子，甲○○則於107年4月23日後
    某日起迄109年2月間，受僱擔任收帳及聯絡事宜。陳慶能、
    萬小玲、甲○○遂共同基於意圖使女子與他人為性交行為而媒
    介以營利之犯意聯絡，先由陳慶能與萬小玲招攬欲來臺從事
    賣淫之女子楊佳藝、王曉良及代號0000000A號、0000000B號
    、0000000C號、0000000D號（真實姓名年籍均詳卷）等人，
    入住臺北市○○區○○○路○段00巷00號3樓304室、臺北市○○區○○
    街00巷00號9樓、臺北市○○區○○○路0段00號3樓、臺北市○○區
    ○○○路0段000號10樓之18、臺北市○○區○○○路0段00號6樓之6
    、臺北市○○區○○○路000巷00號3樓305室等處房內，陳慶能與
    萬小玲再將該等女子個人清涼照散布在網路上刊登色情廣告
    招攬不特定人為性交易，並透過通訊軟體LINE、WECHAT與男
    客就性交易之態樣、價碼、地點、時間等達成合意後，指示
    男客前往上開地點完成性交易。陳慶能與萬小玲後透過通訊
    軟體LINE、WECHAT與甲○○及不詳之人聯繫，指示渠等前往應
    召女子容留處所收取性交易所得、提供餐點、保險套、潤滑
    劑等物品，以此方式媒介應召女子與男客從事性交易，並就
    性交易所得從中抽成以營利。
二、案經法務部調查局新北市調查處移送偵辦。
        證據並所犯法條
一、上開犯罪事實，業經被告甲○○坦承不諱，核與共同被告陳慶
    能之供述、證人楊佳藝、王曉良、邱麗玉及代號0000000A號
    、0000000B號、0000000C號、0000000D號（真實姓名年籍均
    詳卷）等人之證述相符，並有甲○○持用手機之WECHAT對話截
    圖資料2份（扣押物編號E-1）、邱麗玉持用之記事本內容影
    本資料、邱麗玉持用手機之WECHAT對話截圖資料、現場蒐證
    照片5張、代號0000000A號持用手機之截圖資料、代號00000
    00B號持用手機之截圖資料、扣案物編號H-1、H-2、扣案物
    編號I-1、I-2、I-3、I-4、I-5、I-7、代號0000000D號持用
    手機之WECHAT對話截圖資料、扣案物編號D-5、D-6等可佐，
    足認被告自白相符，其犯嫌足堪認定。
二、核被告所為，係犯刑法第231條第1項前段之圖利容留性交罪
    嫌。其與陳慶能、萬小玲等人就上開犯行間，有犯意聯絡與
    行為分擔，請論以共同正犯。至移送意旨認被告甲○○係犯人
    口販運防制法第32條第1項及刑法第231條之1第1項與第2項
    等罪嫌，惟依證人楊佳藝、王曉良、邱麗玉及代號0000000A
    號、0000000B號、0000000C號、0000000D號（真實姓名年籍
    均詳卷）之證述，未見被告甲○○等人有何強暴、脅迫、恐嚇
    、拘禁、監控、藥劑、詐術、催眠術或其他違反本人意願之
    方法之行為，是自難率以上開罪責相繩，惟此部分如果成立
    犯罪，與上揭聲請簡易判決處刑之部分，具有裁判上一罪之
    關係，為聲請簡易判決處刑效力所及，爰不另為不起訴處分
    ，附此敘明。
三、依刑事訴訟法第451條第1項聲請逕以簡易判決處刑。
　　此　　致
臺灣新北地方法院
中　　華　　民　　國　 109　　年　　12　　月　　16　　日
　　　　　　　　　　　　　　　檢　察　官  劉  文  瀚
本件正本證明與原本無異
中　　華　　民　　國　 109　　年　　12　　月　　22　　日
                              書  記  官  鍾  雲  雅
附錄本案所犯法條全文
中華民國刑法第231條
（圖利使人為性交或猥褻罪）
意圖使男女與他人為性交或猥褻之行為，而引誘、容留或媒介以
營利者，處 5 年以下有期徒刑，得併科 10 萬元以下罰金。以
詐術犯之者，亦同。
公務員包庇他人犯前項之罪者，依前項之規定加重其刑至二分之
一。
本件係依刑事訴訟法簡易程序辦理，法院簡易庭得不傳喚被告、
輔佐人、告訴人、告發人等出庭即以簡易判決處刑; 被告、被害
人、告訴人等對告訴乃論案件如已達成民事和解而要撤回告訴或
對非告訴乃論案件認有受傳喚到庭陳述意見之必要時，請即另以
書狀向簡易法庭陳述或請求傳訊。